【裁判字號】    95,訴,650
【裁判日期】    951011
【裁判案由】    違反槍砲彈藥刀械管制條例
【裁判全文】
臺灣桃園地方法院刑事判決               95年度訴字第650號
公  訴  人  台灣桃園地方法院檢察署檢察官
被      告  丙○○
                    （現因另案於臺灣桃園監獄執行中）
指定辯護人  乙○○
被      告  己○○
                    （現因另案於臺灣高雄第二監獄執行中）
指定辯護人  丁○○
上列被告因違反槍砲彈藥刀械管制條例案件，經檢察官提起公訴
（94年度偵字第18970 號），本院判決如下：
    主  文
丙○○未經許可，持有可發射子彈具有殺傷力之改造手槍，累犯
，處有期徒刑年貳月，併科罰金新臺幣萬元；罰金如易服勞
役，以新臺幣壹仟元折算壹日。附表所示之物品，均沒收。
己○○未經許可，持有可發射子彈具有殺傷力之改造手槍，累犯
，處有期徒刑年陸月，併科罰金新臺幣萬元；罰金如易服勞
役，以新臺幣壹仟元折算壹日。附表所示之物品，均沒收。
    事  實
一、丙○○曾因違反槍砲彈藥刀械管制條例案件，經本院於民國
    89年6 月30日以89年度訴字第348 號判決判處有期徒刑1 年
    6 月，經臺灣高等法院於90年2 月15日以89年度上訴字第27
    29號判決駁回其上訴，而於90年3 月22日確定，並於91年11
    月11日假釋期滿未經撤銷，視為已執行完畢。己○○曾因違
    反毒品危害防制條例案件，經本院於88年5 月5 日以88年度
    易字第872 號判決判處有期徒刑5 月，如易科罰金，以銀元
    300 元折算1 日，經臺灣高等法院於88年11月16日以88年度
    上易字第2770號駁回其上訴確定，並於91年9 月21日假釋期
    滿未經撤銷，視為已執行完畢。
二、丙○○明知仿FN廠1910型半自動手槍製造之金屬玩具手槍，
    係換裝土造金屬槍管而成之改造手槍1 把（含彈匣1 個，槍
    枝管制編號：0000000000號），及具直徑約7.8mm 金屬彈頭
    之土造子彈5 顆、玩具金屬彈殼加裝直徑約8mm 之金屬彈頭
    改造而成之子彈2 顆，分係槍砲彈藥刀械管制條例第4 條第
    1 項第1 款、第2 款之槍砲、彈藥，非經主管機關許可不得
    持有，竟於94年4 、5 月間之某日，為求防身，遂先向己○○借款約新臺幣（下同）7 、8 千元後，再以自己存款填補
    ，以3 萬元之代價，在桃園縣中壢市奪標KTV 內，向姓名、
    年籍不詳，綽號「小龍」之成年男子購入上揭槍彈後，將之
    藏放於其位於桃園縣八德市○○里○○○街29號之住處內，
    未經許可而持有之；嗣後，己○○曾至丙○○上開住處時，
    丙○○將上開槍彈展示予己○○，並稱向伊借款之金錢，係
    用以購買上開槍彈；其後於94年7 月22日為警查獲前一、二
    天之某時，己○○明知上開槍彈係屬槍砲彈藥刀械管制條例
    第4 條第1 項第1 款、第2 款之槍砲、彈藥，非經主管機關
    許可不得持有，仍向丙○○表示欲向友人展示上開槍彈，丙○○遂在桃園縣八德市○○路新興工商附近，將上開槍彈交
    付予己○○持有。嗣於94年7 月22日（起訴書誤載為94 年7
    月23日）晚間，己○○與丙○○相約於桃園縣八德市○○路
    500 號前見面，丙○○騎乘機車，搭載女友甲○○前往赴約
    ，己○○則攜帶上開槍彈前往，恰逢桃園縣政府警察局八德
    分局大安派出所警員戊○○、簡文賢，及另一名身著制服之
    陳姓員警在附近巡查，戊○○見己○○、丙○○、甲○○等
    人行跡可疑，欲前往盤查，己○○見警員戊○○前來，將上
    開槍彈塞入丙○○手中，並將丙○○騎乘之機車推倒逕自逃
    逸，甲○○因遭機車排氣管燙傷，遭該名身著制服之員警當
    場逮捕，丙○○見己○○逃逸，亦隨同逃逸，並將上開槍彈
    隨手丟棄於在建國路494 號處，經員警戊○○、簡文賢自後
    追躡，於同日晚間7 時許逮捕，始悉上情。
三、案經桃園縣政府警察局八德分局移送臺灣桃園地方法院檢察
    署檢察官偵查起訴。
    理  由
壹、程序方面：
    本件認定事實所引用之本件卷內所有卷證資料（包含人證與
    文書證據、物證等證據），並無證據證明係公務員違背法定
    程序所取得，且被告及其辯護人於審判期日對本院提示之卷
    證陳明沒意見等語，且卷內之文書證據，亦無刑事訴訟法第
    159 條之4 之顯有不可信之情況與不得作為證據之情形。另
    內政部警政署刑事警察局94年8 月12日刑鑑字第0940117673
    號槍彈鑑定書，係桃園縣政府警察局八德分局囑託內政部警
    政署刑事警察局鑑定扣案槍彈是否具有殺傷力，核其本質，
    乃為被告以外之人於審判外之書面陳述，依刑事訴訟法第15
    9 條第1 項之規定，不具證據能力，惟被告及其辯護人於本
    院審理時，同意將其作為證據使用，且該槍彈鑑定書，與檢
    察官主張之事實有關聯性，而內政部警政署刑事警察局作成
    前開槍彈鑑定書時亦無任何不適當之情況，依刑事訴訟法第
    159 條之5 第1 項規定，有證據能力。綜上，依刑事訴訟法
    第159 條至159 條之5 之規定，本件認定事實所引用之本件
    卷證所有證據（包含人證與文書證據、物證等證據），均有
    證據能力，合先敘明。
貳、實體方面：
一、訊據被告丙○○於本院審理期間，對於上揭時、地，持有前
    開具殺傷力之改造手槍1 把之事實坦承不諱，復有改造手槍
    1 把扣案可佐，另扣案槍彈經送內政部警政署刑事警察局鑑
    定，其鑑驗結果：「一、送鑑改造手槍壹枝（含彈匣壹個，
    槍枝管制編號0000000000號），認係仿FN廠1910型半自動手
    槍製造之槍枝，換裝土造金屬槍管改造而成之改造手槍，機
    械性能良好，可擊發適用子彈，認具殺傷力。二、送鑑子彈
    柒顆：（一）伍顆，均係土造子彈，均具直徑約7.8mm 之金
    屬彈頭，採樣壹顆試射，可擊發，認具殺傷力；（二）貳顆
    ，認均係玩具金屬彈殼加裝直徑約8mm 之金屬彈頭改造而成
    之改造子彈，採樣壹顆試射，可擊發，認具殺傷力。」等情
    ，有內政部警政署刑事警察局94年8 月12日刑鑑字第094011
    7673號槍彈鑑定書1 份附卷足參（見偵查卷第79頁），是被
    告丙○○此部分之自白與事實相符，堪信為真實。
二、訊據被告己○○矢口否認持有上開具殺傷力之改造手槍、子
    彈云云，惟查：
    (一)證人即桃園縣政府警察局八德分局大安派出所員警戊○○
      於本院審理中證稱：本案查獲時，伊與員警簡文賢，及一
      名身著制服之陳姓員警在現場執行勤務，見到被告丙○○
      及證人甲○○在該處徘徊、行跡可疑，伊就前往盤查，剛
      好看到被告己○○走過去要與他們二人碰面，當時伊距離
      他們不到30公尺，但伊一下車，他們看到就往不同方向跑
      走，由伊與員警簡文賢追被告丙○○，由該名身著制服之
      員警制伏證人甲○○，伊看到被告2 人及甲○○時，他們
      3 人手上都沒有拿東西，渠等在追被告丙○○時，在桃園
      縣八德市○○路494 號的時候，伊看到有東西從被告丙○○身上掉出來，當時伊與被告丙○○的時候距離約3 、4
      公尺，逮捕被告丙○○後，將被告丙○○帶回494 號門前
      ，查獲扣案之槍單，伊問被告丙○○扣案槍彈如何來，他
      說是跑掉的被告己○○看到警車就把槍彈塞到他手上等語
      （見本院95年8 月29日審判筆錄第4 頁至第11頁）。
    (二)證人甲○○於本院審理中證稱：伊與被告丙○○是男女朋
      友關係，因為伊有入監服刑，所以斷斷續續在一起約4 年
      ，伊不知道被告丙○○有買一支槍，伊不認識被告己○○
      ，因為被告丙○○不會跟伊說他的交友狀況，所以被告2
      人之間的事情伊不清楚；94年7 月22日當天，因為被告丙○○跟被告己○○有約，但是地點一直換來換去，被告丙○○載伊去，伊跟被告丙○○本來一起去約定的麥當勞，
      後來又換地方，之後才到建國路那邊，到了約定地點被告
      己○○就從前面走過來，約一、二分鐘，警察就來了，被
      告己○○就站在伊的機車前面往前壓，不讓伊等掉頭頭，
      當時被告陳是跨坐在機車上，機車倒下時，伊右腳就被燙
      到，被告己○○把車子推倒的時候，當時很混亂伊自己也
      跌倒，所以沒有看到他與被告丙○○之間發生何事，也沒
      有看到被告己○○將槍彈塞到被告丙○○手上的動作，因
      為伊沒有看過被告丙○○有這把槍，當天亦無攜帶扣案槍
      彈出門，但卻遭警在被告丙○○身上查獲扣案槍彈，且當
      時情況很混亂，當天一直更換地點，伊覺得蠻怪的，所以
      在警局說槍應該是「阿利」即被告己○○的等語（見本院
      上開審判筆錄第18頁至第23頁）。
    (三)證人即被告丙○○於本院審理中證稱：扣案之槍是伊在94
      年4 、5 月間之某日，先去被告己○○的住處借7 、8 千
      元，被告己○○問伊要做什麼，伊沒有跟他說，伊說到時
      候他就知道了，後來伊共以3 萬元之代價，在桃園縣中壢
      市奪標KTV 內，向綽號「小龍」之成年男子購買，嗣後被
      告己○○在伊被通緝之前，到伊位於桃園縣八德市○○○
      街29號住處的時候，伊將上開槍枝拿給被告己○○看，並
      問被告己○○要藏那裡，被告己○○說藏隱密一點的地方
      ，伊就自己藏起來，在案發前二、三天被告己○○說有一
      個朋友也要看，跟伊借槍，伊就在永豐路新興工商附近把
      槍借給他；伊本身有施用第一級毒品海洛因，於94年7 月
      22日查獲當天，曾以伊使用之00000000000 電話打電話給
      被告己○○問他還有沒有毒品，過了不到五分鐘他就打電
      話給伊，相約在桃園縣八德市○○路上的麥當勞見面，伊
      就騎機車載女友甲○○過去，而且當天情況跟平常約見面
      不一樣，伊在麥當勞等被告己○○10分鐘，伊打電話給他
      ，他就跟伊說他人在裡面叫伊去找他，可是伊當時被通緝
      不願意進去，伊在麥當勞那邊等約二、三分鐘警車就來了
      ，是抓伊女友甲○○的那個穿制服的警員一個人開車過來
      ，結果員警看到伊，後來警察掉頭相當的快，伊看到警察
      過來，伊就往高城那邊走，伊快回到家的時候，被告己○○打電話給伊約在建國路500 號那附近，因為伊需要毒品
      ，伊就帶著女友甲○○到現場去，伊和甲○○在那邊等四
      、五分鐘，伊打電話給被告己○○，他就說他快到了，過
      了約二分鐘伊又打電話給他問他，他就叫伊再往前走，他
      們一碰頭之後伊就問他東西呢，通常他都會把東西給伊，
      但是那天他叫伊再往前走，渠等碰面後，警車就來了，警
      車插在伊車子前面，被告己○○就用雙手把機車推倒並且
      把伊的右手拉住，並且把手槍塞到伊手上他就跑掉了，被
      告己○○並未將槍彈以其他東西包裝，伊後來呆掉了才發
      現東西怎麼那麼重，當時女友甲○○坐在後座，伊不知道
      她有無看到被告己○○將扣案槍彈塞給伊等語（見本院上
      開審判筆錄第12頁至第18頁）。
    (四)證人戊○○、甲○○就本案查獲過程證述，大致與證人丙○○所述相符，而證人甲○○並不知悉被告2 人遭警查獲
      時，被告己○○是否有將扣案槍彈塞入被告丙○○手中之
      事實，而證人戊○○則就上開事實，未能明確證述。再查
      ，證人丙○○於警詢、偵查中均證稱：扣案槍彈係遭警查
      獲時，被告己○○塞在伊手上等語（見偵查卷第20頁、第
      131 頁），而與其於本院審理中證述情節一致；雖證人丙○○末於本院95年9 月27日審理中改稱，伊並未出借扣案
      槍彈予被告己○○，伊於購買扣案槍彈後，將之藏放於桃
      園縣八德市高城公園靠近鐵路之草叢內，於94年7 月22日
      查獲當天，將扣案槍彈置放於右邊褲子口袋內，欲攜帶扣
      案槍彈展示予被告己○○看，因為伊曾向被告己○○借錢
      購買槍枝，所以要帶給被告己○○看，被告己○○未曾看
      過、摸過扣案手槍，因為於95年8 月29日警員證述對被告
      己○○有利，伊一時氣憤，始為不利被告己○○之證述云
      云；嗣改稱，實際上被告己○○看過扣案槍枝，實際情況
      如同警詢、偵訊及本院95年8 月29日之證述，伊只是想把
      事情扛下來，所以才說被告己○○未曾看過、摸過扣案手
      槍等語（見本院95年9 月27日審判筆錄第19頁至第24頁）
      ；復查，被告己○○於警詢及本院審理中已自承，扣案槍
      彈係被告丙○○的，並曾經看過扣案槍彈等語（見偵查卷
      第4 頁、本院95年9 月27日審判筆錄第15頁），已與證人
      丙○○上開證述部分情節相符；證人丙○○已於警、偵訊
      證述：扣案槍彈係被告己○○持有等語，倘證人丙○○確
      係因為證人即警員戊○○為被告己○○有利之證述，始為
      不利被告己○○之證詞，焉有除證稱扣案槍彈為被告己○○持有外，復再自承扣案槍彈為伊購買之不利供述？又被
      告丙○○、甲○○為警查獲時，復在渠等騎乘機車之黑色
      皮包內查獲安非他命毛重0. 25 公克、海洛因毛重0.56公
      克、注射針筒4 支、安非他命吸食器1 組、橡皮條1 條等
      物一情，業據證人戊○○於本院審理中證述明確（見本院
      95 年8月29日審判筆錄第7 頁），且有桃園縣政府警察局
      八德分局大安派出所搜索扣押筆錄、扣押物品目錄表各1
      份附卷為憑（見偵查卷第43頁至第46頁），參以被告丙○○前曾因違反槍砲彈藥刀械管制條例、毒品危害防制條例
      等案件遭警查獲，對於毒品安非他命、海洛因、扣案槍彈
      等物係屬違禁物一情，知之甚詳，倘當日伊自行攜帶扣案
      槍彈前往桃園縣八德市○○路500 號赴約，當會將扣案槍
      彈與持有之毒品安非他命、海洛因、施用器具等放置同處
      ，倘欲隨身攜帶，當會將毒品安非他命、海洛因等物體積
      較小之物置放於褲子口袋，而將體積較大之扣案槍彈，置
      放於攜帶之皮包之內；再者，證人甲○○證稱，當日與被
      告丙○○共同前往桃園縣八德市○○路500 號赴約時，並
      未見到被告丙○○身上攜帶槍枝等語，業如前述，是應認
      被告丙○○於本院審理中為有利被告己○○之供述，顯屬
      不實，並非可採，應以其於警、偵訊及本院審理中所為之
      證述，係屬實在。
三、復查，證人即被告丙○○雖於本院審理中證稱，伊曾將扣案
    槍彈借予被告己○○，由被告己○○持有等語；惟按未經許
    可，出借槍砲彈藥刀械管制條例第8 條第1 項所所列槍枝者
    ，處5 年以上有期徒刑，併科新臺幣1 千萬元以下罰金，同
    條例第8 條第2 項定有明文，矧以該項之規定，將轉讓、出
    租或出借同條第1 項所列之槍枝予他人之情形，均列於同一
    條項，其情節應較單純將槍枝交付他人為重，則應認係將槍
    枝交由他人後，他人予以「使用」者，始有此條項之適用，
    被告己○○持有扣案槍彈之目的，在於展示友人之用，並未
    持以使用，是被告丙○○主觀上，應係將扣案槍彈交付被告
    己○○，由被告己○○持有，而無出借予被告己○○使用之
    意圖，是被告丙○○將扣案槍彈交付被告己○○之行為，尚
    不構成違反槍砲彈藥刀械管制條例第8 條第2 項之出借改造
    手槍之犯行，附此敘明。
四、綜上，本件被告二人之事證明確，其犯行均堪認定，應依法
    論科。
五、按刑法及刑法施行法部分條文業經修正公布，並均於95年7
    月1 日施行。修正後刑法第2 條第1 項之規定，係規範行為
    後法律變更所生新舊法律比較適用之準據法，於修正後刑法
    施行後，應適用修正後刑法第2 條第1 項規定之從舊從輕之
    原則為比較；修正後刑法第2 條第2 項，則為同條第1項 之
    特別規定，於修正後刑法施行後，關於非拘束人身自由之保
    安處分，應依修正後刑法第2 條第2 項之規定，適用裁判時
    之法律。又修正後刑法第35條，乃刑之重輕之法定次序與標
    準，應適用裁判時之修正後刑法第35條之規定。修正後刑法
    第2 條第1 項係採從舊從輕原則，適用最有利於行為人之法
    律。既曰法律，自較刑之範圍為廣；除法律有特別規定者（
    如修正後刑法第2 條第2 項非拘束人身自由之保安處分適用
    裁判時法，修正後刑法施行法第9 條之3 規定之情形），應
    依其規定；或事關執行之緩刑之宣告，或犯罪在刑法修正施
    行前，自首在刑法施行後之自首部分，或程序之規定（程序
    從新，如刑法第40條沒收宣告之程序規定），應適用裁判時
    之修正後刑法之規定外；依修正後刑法第2 條第1 項比較時
    ，應就罪刑有關之共犯、未遂犯、連續犯、牽連犯、結合犯
    ，以及累犯加重，自首減輕暨其他法定加減原因（如身分加
    減）與加減例等一切情形，綜其全部之結果而為比較後，整
    個之適用，不能割裂而分別適用有利益之條文。關於易科罰
    金之折算標準、易服勞役之折算標準及期限、罰金與死刑是
    否併予執行、多數有期徒刑定應執行之刑時之最高刑期之限
    制等之修正，事涉行為人易刑折算標準金額之多寡與期限之
    長短及定執行刑時能否就罰金刑併予執行或有期徒刑定應執
    行之刑時最高度之限制，亦均屬依修正後刑法第2 條第1 項
    所應比較適用法律之範圍。拘束人身自由之保安處分，並非
    屬修正後刑法第2 條第2 項規定應適用裁判時法之範圍，除
    有特別規定者外，亦屬應依修正後刑法第2 條第1 項比較適
    用之法律；從刑附屬於主刑，除法律有特別規定者外，依主
    刑所適用之法律（以上參考最高法院95年5 月23日刑事庭第
    08次會議決議及最高法院24年上字第4634號、24年上字第52
    92號、27年上字第2615號判例）。被告行為後，下列法律業
    經修正，茲比較如下：
    (一)關於法定罰金刑最低度部分，修正前刑法第33條第5 款規
      定為（銀元）1 元以上（折合新台幣3 元以上），修正後
      刑法第33條第5 款修正為新台幣1,000 元以上，以百元計
      算之。修正後之規定較不利於被告。
    (二)關於易服勞役之折算標準部分，修正前刑法第42條2 項前
      段規定「易服勞役以一元以上三元以下折算一日。但勞役
      期間不得逾六個月」，依廢止前之罰金罰鍰提高標準條例
      第2 條前段規定，就其原定數額提高為100 倍折算1 日，
      則本件被告行為時之易服勞役折算標準，應以銀元300 元
      即新台幣900 元折算一日。修正後之刑法第42條第3 項前
      段規定：「易服勞役以新台幣一千元、二千元或三千元折
      算一日。但勞役期間不得逾一年」，比較新舊法之結果，
      新法較有利於被告。
    (三)刑法第47條關於累犯之規定，將原「受有期徒刑之執行完
      畢，或受無期徒刑或有期徒刑一部之執行而赦免後，五年
      以內再犯有期徒刑以上之罪者為累犯，加重本刑至二分之
      一」之規定，修正為刑法第47條第1 項「受徒刑之執行完
      畢，或一部之執行而赦免後，五年以內故意再犯有期徒刑
      以上之罪者為累犯，加重本刑至二分之一」，是本件被告
      前有如犯罪事實欄所述之前案犯罪紀錄及執行情形，有臺
      灣高等法院被告前案紀錄表及臺灣桃園地方法院檢察署刑
      案資料查註紀錄表各1 份在卷可稽，其於5 年以內再故意
      犯本件有期徒刑以上之罪，不論依修正前刑法第47條或修
      正後之刑法第47條第1 項之規定，均構成累犯，對被告而
      言並無有利或不利之情形。
    (四)刑法第38條係將原條文第1 項第3 款所列之「因犯罪所得
      之物」修正為「因犯罪所生或所得之物」，並將「左列」
      修正為「下列」、「犯人」修正為「犯罪行為人」，此乃
      均係用語之明確化，條文實際內容並未修正，是無新舊法
      之比較之情。
    (五)刑法第55條想像競合之規定，將「一行為而觸犯數罪名者
      ，從一重處斷」，修正為：「一行為而觸犯數罪名者，從
      一重處斷。但不得科以較輕罪名所定最輕本刑以下之刑」
      ，此項修正係屬法理之明文化，非屬法律之變更，無須比
      較（參見最高法院95年度第8 次刑庭會議決議）。
    (六)綜上比較結果，本院認以適用被告行為後即94年1 月7 日
      修正，同年2 月2 日公布、95年7 月1 日施行後之刑法，
      較為有利於被告。
六、按槍砲彈藥刀械管制條例第4 條所稱之槍砲、彈藥，依同條
    例第5 條之規定，非經中央主管機關許可，不得製造、販賣
    、運輸、轉讓、出租、出借、持有、寄藏或陳列；又同條例
    第4 條第1 項第2 款之「彈藥」，係指前款各式槍砲所使用
    之砲彈、子彈及其他具有殺傷力或破壞性之各類炸彈、爆裂
    物。核被告2 人所為，均係犯槍砲彈藥刀械管制條例第8 條
    第4 項之未經許可持有可發射子彈具有殺傷力之槍砲罪、同
    條例第12條第4 項之未經許可持有子彈罪。被告2 人以一行
    為同時持有多顆子彈，惟所侵害者為社會法益，不發生想像
    競合犯之問題。再被告2 人就其所犯未經許可持有可發射子
    彈具有殺傷力之槍砲罪及未經許可持有子彈罪2 罪間，係一
    行為觸犯數罪名，為想像競合犯，應依刑法第55條規定，論
    以情節較重之未經許可持有可發射子彈具有殺傷力之槍砲罪
    一罪。本院於95年9 月27日審判期日就被告丙○○所犯罪名
    變更為槍砲彈藥刀械管制條例第8 條第2 項之未經許可出借
    改造手槍罪，惟被告丙○○交付扣案槍彈予被告己○○之行
    為既與「出借」之行為有間，適用之法條應依刑事訴訟法第
    300 條之規定，變更為同條第4 項。另查被告2 人分別有如
    事實欄所載之犯罪前科與執行紀錄，此有台灣高等法院被告
    全國前案紀錄表與台灣桃園地方法院檢察署刑案資料查註紀
    錄表各乙份存卷可按，其於5 年以內故意再犯本件有期徒刑
    以上之罪，為累犯，應依刑法第47條之規定加重其刑。爰審
    酌槍彈性質上屬高度危險之物品，非經主管機關許可不得擅
    自持有，以維社會大眾安全，而被告無故持有具殺傷力之改
    造手槍及子彈，對社會之秩序及安寧，勢將會產生極大之不
    安，所為非是，惟被告並未持之從事其他犯罪行為，尚未對
    社會治安產生重大危害即遭警查獲，及被告之素行、犯罪之
    動機、目的、手段、被告丙○○犯後坦承犯行、知所悔悟，
    被告己○○否認犯行，飾詞狡辯等一切情狀，本院分別量處
    如主文所示之刑，併就罰金部分，諭知易服勞役之折算標準
    ，以資懲儆。
七、末查，扣案之改造手槍1 把（含彈匣1 個，槍枝管制編號00
    00000000），係仿FN廠1910型半自動手槍製造之金屬玩具手
    槍，換裝土造金屬槍管而成之改造手槍，機械性能良好，可
    擊發適用子彈，具殺傷力，扣案之子彈5 顆，經鑑定結果均
    可擊發，亦具有殺傷力，已如前述，均屬違禁物，應依刑法
    第38條第1 項第1 款之規定，宣告沒收之。另扣案子彈2 顆
    ，經採樣試射而滅失，此有前揭內政部警政署刑事警察局槍
    彈鑑定書鑑定明確（見偵查卷第79頁），並非違禁物，本院
    毋庸宣告沒收，附此敘明。
據上論斷，應依刑事訴訟法第299 條第1 項前段、第300 條，槍
砲彈藥刀械管制條例第8 條第4 項、第12條第4 項，刑法第2 條
第1 項但書、第11條前段、第55條、第47條、第42條第3 項前段
、第38條第1 項第1 款，判決如主文。
本案經檢察官鍾雅蘭到庭執行職務
中    華    民    國    95    年    10    月    11    日
                  刑事第四庭  審判長法  官  黃斯偉
                                    法  官  蘇昭蓉
                                    法  官  陳心婷
上正本證明與原本無異。
如不服本判決，應於判決送達後10日內向本院提出上訴狀（應附
繕本），上訴於臺灣高等法院。
                                    書記官  陳青瑜
中    華    民    國    95    年    10    月    24    日
附表：
一、改造手槍壹把（含彈匣壹個，槍枝管制編號：0000000000號
    ）。
二、直徑約7.8mm 金屬彈頭之土造子彈肆顆、玩具金屬彈殼加裝
    直徑約8mm 之金屬彈頭改造而成之子彈壹顆。
附錄本件論罪科刑法條全文：
槍砲彈藥刀械管制條例第8條
未經許可，製造、販賣或運輸鋼筆槍、瓦斯槍、麻醉槍、獵槍、
空氣槍或第 4 條第 1 項第 1 款所定其他可發射金屬或子彈具
有殺傷力之各式槍砲者，處無期徒刑或 5 年以上有期徒刑，併
科新臺幣 1 千萬元以下罰金。
未經許可，轉讓、出租或出借前項所列槍枝者，處 5 年以上有期
徒刑，併科新臺幣 1 千萬元以下罰金。
意圖供自己或他人犯罪之用，而犯前二項之罪者，處無期徒刑或
7 年以上有期徒刑，併科新臺幣 1 千萬元以下罰金。
未經許可，持有、寄藏或意圖販賣而陳列第 1 項所列槍枝者，處
3 年以上10年以下有期徒刑，併科新臺幣700 萬元以下罰金。
第 1 項至第 3 項之未遂犯罰之。
槍砲彈藥刀械管制條例第12條
未經許可，製造、販賣或運輸子彈者，處 1 年以上 7 年以下有
期徒刑，併科新台幣 500 萬元以下罰金。
未經許可，轉讓、出租或出借子彈者，處 6 月以上 5 年以下有
期徒刑，併科新台幣 300 萬元以下罰金。
意圖供自己或他人犯罪之用，而犯前二項之罪者，處 3 年以上
10 年以下有期徒刑，併科新台幣 700 萬元以下罰金。
未經許可，持有、寄藏或意圖販賣而陳列子彈者，處 5 年以下有
期徒刑，併科新台幣 300 萬元以下罰金。
第 1 項至第 3 項之未遂犯罰之。


司法院資訊處製作；財團法人民間司法改革基金會備份。
